# 求助陈版，递延税盈利预测 5 年期的要求是否必须

提问人：江天 Justin 时间：2021-12-07 16:00:59
陈老师您好：
想咨询一个递延税的问题，
递延税资产的确认，需要未来利润支持，未来利润支持的参考，一般是盈利预测，一般是预测 5 年
想咨询的是，这个 5 年预测期间是强制的吗，如果测 10 年，或者永续，是否可以？假设暂时性差异不含可抵扣亏损，全部为应收坏账，计提费用等以上，谢谢老师
祝老师生活愉快

回答人：chenyiwei
1 、对可预见未来的盈利（税法上的应纳税所得额口径）是确认递延所得税资产的前提。但不一定需要正式、书面、完整的全套盈利预测。如果处于盈利稳定的企业或行业，也可以只是一般的定性或简单定量评价。
2 、盈利预测的期间应与对应的可抵扣暂时性差异事项的预计转回时间相对应。如果转回时间预计超过 5 年，则也需要预测更长的年限。但预测年限越长，可靠性越低，此时确认更长转回时间的递延所得税资产就要更谨慎。